【裁判字號】    91,易,1443
【裁判日期】    920110
【裁判案由】    竊盜
【裁判全文】
臺灣臺南地方法院刑事判決                        九十一年度易字第一四四三號
    公  訴  人  臺灣臺南地方法院檢察署檢察官
    被      告  乙  ○  ○
                甲  ○  ○
右列被告因竊盜案件，經檢察官提起公訴（九十一年度偵字第九七五六號），本院判
決如左：
    主  文
乙○○共同攜帶兇器竊盜，未遂，處有期徒刑肆月，如易科罰金，以佰元折算壹日
。緩刑貳年。
甲○○共同攜帶兇器竊盜，未遂，處有期徒刑肆月，如易科罰金，以佰元折算壹日
。
    事  實
一、甲○○前於民國九十一年八月十六日因違反毒品危害防制條例案件，經本院以九
    十一年度南簡上字第一○五號，判處有期徒刑六月，緩刑三年確定（不構成累犯
    ）。猶不知悔改，於九十一年九月十日，在臺南市○○路與成功路口，自不詳姓
    名年籍、綽號「昌仔」之友人處，得知在臺南縣安定鄉海寮村七之五○號左側旁
    產業道路，停放一輛原為丙○○所有，於九十一年九月十二日十三時許，在臺南
    市○○街○段一六五號前失竊，經移置上址之車牌號碼ＷＨＢ─六○一號機車，
    竟與乙○○共同基於意圖為自己不法所有之犯意聯絡，於九十一年九月十三日十
    一時許，由乙○○騎乘ＵＷＲ─三八一號機車搭載甲○○至上址，趁無人注意之
    際，共同持甲○○姑姑所有客觀上對人之生命、身體具有危險性而可供兇器使用
    之梅花扳手三支及梅開扳手、Ｔ字扳手、螺絲起子、六角扳手各一支，著手竊取
    上開丙○○所有車號ＷＨＢ─六○一號機車之車輪，擬於得手後換裝至乙○○騎
    乘之ＵＷＲ─三八一號機車上，適為巡邏員警郭中庸發現乙○○左手持內裝上開
    工具之提袋，右手持二支梅花板手，蹲下來拆解該機車之前車輪，甲○○則右手
    持一支螺絲起子，左手扶著該機車後車燈，使乙○○得以順利拆卸該機車之前車
    輪，當場查獲致未得逞，並扣得梅花扳手三支及梅開扳手、丁字扳手、螺絲起子
    、六角起子各一支。
二、案經臺南縣善化分局報請臺灣臺南地方法院檢察署檢察官偵查起訴。
    理  由
一、右揭事實，業據被告乙○○於警訊、偵審中及被告甲○○於警局初訊、本院審理
    中坦承不諱，核與證人即現場查獲警員郭中庸於偵審中之證述情節相符（見偵查
    卷第一七頁反面及第一八頁及本院卷第三二至三三頁），並經被害人丙○○於警
    訊時指述在卷（見警卷），復有現場照片四張、贓物認領保管單一紙、車輛竊盜
    、車牌失竊資料個別查詢報表─查詢車輛認可資料一件附卷可稽（見警卷）及梅
    花扳手三支、梅開扳手、丁字扳手、螺絲起子、六角扳手各一支扣案可資佐證，
    足認被告乙○○、甲○○之自白，核與事實相符，應堪採信。本案事證明確，被
    告二人犯行洵堪認定，應依法論科。
二、查被告乙○○、甲○○共同持以竊取上開車輪之梅花板手三支分別為：長二十八
    公分、寬一．二公分，長二十四．五公分、寬一．二公分，長十八．五公分、寬
    一公分；梅開扳手一支長二十八公分、寬二公分；丁字扳手一支長度約三十公分
    ；螺絲起子一支長度約十九．五公分；六角扳手一支長度約十五公分，且上開扳
    手均係質地堅硬之鐵製品，業經本院勘驗明確，有本院九十一年十一月二十六日
    勘驗筆錄在卷可按（見本院卷第四五頁），是上開扳手客觀上足以危害他人生命
    、身體之安全，可供兇器使用，被告二人意圖為自己不法之所有，持上揭兇器著
    手竊取被害人之財物，核其所為，係犯刑法第三百二十一條第二項、第一項第三
    款之加重竊盜未遂罪。被告二人就上開犯行，有犯意聯絡及行為分擔，應論以共
    同正犯。又被告二人著手於竊盜行為之實施而未遂，爰依刑法第二十六條前段之
    規定，減輕其刑。爰審酌被告二人不思正途，隨意竊取他人財物，毫無尊重他人
    所有物之體認、欠缺法紀觀念及犯罪後態度等一切情狀，各量處如主文所示之刑
    ，並均諭知易科罰金之折算標準。末查被告乙○○前未曾受有期徒刑以上刑之宣
    告，有臺灣高等法院被告全國前案紀錄表在卷可憑，其經此教訓後，應知所警惕
    ，信無再犯之虞，本院因認所宣告之刑以暫不執行為適當，併諭知緩刑二年，以
    啟自新。另被告二人共同持以竊取上開車輪之梅花扳手三支及梅開扳手、丁字扳
    手、螺絲起子、六角起子各一支，係被告甲○○之姑姑所有，非被告二人所有，
    業據被告二人供明在卷（見警卷及本院卷第二七、三○、五五頁），且無積極證
    據足資證明係被告二人所有，自無庸宣告沒收；至本案查扣之機車鑰匙一支，雖
    係被告乙○○所有，然非被告二人持以犯本件竊盜罪所用之物，且該鑰匙客觀上
    尚難認可供兇器使用，與本案並無關連，亦無從併予宣告沒收。
據上論斷，應依刑事訴訟法第二百九十九條第一項前段，刑法第二十八條、第三百二
十一條第二項、第一項第三款、第二十六條前段、第四十一條第一項前段、第七十四
條第一款，罰金罰鍰提高標準條例第一條前段、第二條，判決如主文。
本案經檢察官林志到庭執行職務。
中      華      民      國    九十二      年      一      月    十    日
                                  臺灣臺南地方法院刑事第五庭
                                      審判長  法  官  蘇清水
                                              法  官  卓穎毓
                                              法  官  林欣玲
右正本證明與原本無異。
如不服本判決，應於判決送達後十日內，向本院提出上訴狀。
                                              書記官  李泰吉
中      華      民      國      九十二      年      一      月    十    日
附錄本案論罪科刑法條全文：
刑法第三百二十一條
犯竊盜罪而有左列情形之一者，處六月以上、五年以下有期徒刑：
一  於夜間侵入住宅或有人居住之建築物、船艦或隱匿其內而犯之者。
二  毀越門扇、牆垣或其他安全設備而犯之者。
三  攜帶兇器而犯之者。
四  結夥三人以上而犯之者。
五  乘火災、水災或其他災害之際而犯之者。
六  在車站或埠頭而犯之者。
前項之未遂犯罰之。


司法院資訊處製作；財團法人民間司法改革基金會備份。
